【裁判字號】    97,抗,70
【裁判日期】    970307
【裁判案由】    毒品危害防制條例等
【裁判全文】
臺灣高等法院臺南分院刑事裁定            97年度抗字第70號
抗 告 人
即 被 告  甲○○
上列抗告人因違反毒品危害防制條例等案件，不服臺灣臺南地方
法院中華民國97年1月4日裁定（96年度訴字第1604號）提起抗告
，本院裁定如下：
    主  文
抗告駁回。
    理  由
一、本件抗告意旨略以：案件提起上訴，其第 2審上訴書狀只須
    有表示不服原審判決之意思即足，又抗告人即被告甲○○就
    有罪之判決為求自己利益而有所陳述，書狀內容係對於原審
    判決有不服之表示，即應認為有合法之上訴而應予受理，爰
    依刑事訴訟法第345條、第350條，最高法院21年上字第 112
    號、25年上字第210號判例，大法官會議釋字第306號解釋，
    於抗告期間內提起抗告，請將原裁定予以撤銷更為合法之裁
    定以符法紀云云。
二、按依本編（即第7編之1協商程序）所為之科刑判決，不得上
    訴。但有第455條之4 第1項第1款、第2款、第4款、第6款、
    第7款所定情形之一，或協商判決違反同條第2項之規定者，
    不在此限；刑事訴訟法第455條之10第1項定有明文。又有下
    列情形之一者，法院不得為協商判決：一、有前條第 2項之
    撤銷合意或撤回協商聲請者。二、被告協商之意思非出於自
    由意志者。‧‧四、被告所犯之罪非第455條之2 第1項所定
    得以聲請協商判決者。‧‧六、被告有其他較重之裁判上一
    罪之犯罪事實者。七、法院認應諭知免刑或免訴、不受理者
    ；刑事訴訟法第455條之4第1項第1、2、4、6、7款亦定有明
    文。次按協商判決之上訴，除本編（即第7編之1）有特別規
    定外，準用同法第 3編第1章及第2章之規定；原審法院認為
    上訴不合法律上之程式者，應以裁定駁回之；刑事訴訟法第
    455之11條第1項、第362條前段分別定有明文。
三、經查：
（一）抗告人即被告甲○○基於施用第 1級毒品海洛因之犯意，
      於民國（下同）96年 9月29日晚間，在臺南縣永康市○○
      路13號住處，以針筒注射方式，施用第1級毒品海洛因1次
      。又抗告人另於96年 9月30日中午12時許，在臺南縣永康
      市○○路971號前，向不詳姓名年籍之藥頭購得第1級毒品
      海洛1小包後，因持有第 1級毒品海洛1小包（檢驗後淨重
      0.172 公克）之現行犯遭警方查獲，因恐被處罰，為逃避
      刑責，竟冒用其友人「李仲亮」之名應訊，並基於單一接
      續犯意，於96年 9月30日下午2時7分許起，在臺南市警察
      局第 6分局鹽埕派出所之警詢筆錄、扣押筆錄、扣押物品
      收據、扣押物品目錄表、權利告知單、通知書收受欄、毒
      品初步檢驗報告單、送驗尿液及年籍對照表、口卡片，偽
      造李仲亮名義之署名並按指印，足以生損害於李仲亮，嗣
      經移送臺灣臺南地方法院檢察署檢察官訊問時，發覺其本
      人與刑案照片上李仲亮之長相不符，始發現抗告人上揭犯
      罪事實等情，業經抗告人於原審法院行準備程序時認罪（
      見原審卷第44至45頁），並有臺南市警察局第 6分局警詢
      筆錄、扣押筆錄、扣押物品收據及扣押物品目錄表、權利
      告知單、通知書、毒品初步檢驗報告單、送驗尿液及年籍
      對照表、口卡片、採證照片、監視系統擷取照片、詮昕科
      技股份有限公司濫用藥物尿液檢驗報告、獲案毒品表、高
      雄市立凱旋醫院濫用藥物成品檢驗鑑定書等在卷可憑（見
      警卷第1至15、17頁，96年毒偵字第2902號卷第 38至49頁
      ），應可認定。
（二）又抗告人所犯係毒品危害防制條例第10條第1項之施用第1
      級毒品罪、同條例第11條第1項之持有第1級毒品罪及刑法
      第217條第1項之偽造署押罪，均非係死刑、無期徒刑、最
      輕本刑3年以上有期徒刑或高等法院管轄第1審之案件，是
      抗告人所犯之罪均為刑事訴訟法第455條之2第 1項所定得
      以聲請協商判決之罪。再者，本件係經檢察官聲請進行協
      商程序，且抗告人有經公設辯護人協助進行協商，後抗告
      人與檢察官達成協商合意，並經原法院告知：「一、如適
      用協商程序判決，被告將喪失法院依通常程序公開審判之
      權利、保持緘默之權利、與證人對質或詰問證人之權利。
      二、協商判決除有刑事訴訟法第455條之4第1項第1款於本
      訊問程序終結前，被告撤銷協商合意或檢察官撤回協商聲
      請者；第2款被告協商之意思非出於自由意志者；第4款被
      告所犯之罪非第455條之2第1項所定得以協商判決者；第6
      款被告有其他較重之裁判上一罪之犯罪事實者；第 7款法
      院認應諭知免刑或免訴、不受理者情形之一，及違反同條
      第 2項法院應於協商合意範圍內為判決；法院為協商判決
      所科之刑，以宣告緩刑或 2年以下有期徒刑、拘役或罰金
      為限之規定者外，不得上訴。」協商合意之內容則為：「
      犯毒品危害防制條例第10條第1項之施用第1級毒品罪部分
      ，被告願受有期徒刑8月。刑法第217條第 1項偽造署押罪
      部分，被告願受有期徒刑 3月之宣告。犯毒品危害防制條
      例第11條第1項持有第1級毒品海洛因部分，被告願受有期
      徒刑4月之宣告。定應執行刑為有期徒刑1年。」此有臺灣
      臺南地方法院96年12月 7日準備程序筆錄（見原審卷第44
      至46頁）在卷可佐。依上，本案並無刑事訴訟法第 455條
      之4第1項第1款、第2款、第4款、第6款、第7款之情形，
      原審法院並有踐行法定程序且在協商合意範圍內為判決等
      情，洵足認定。
四、綜上所述，抗告人對於認罪協商程序已充分瞭解，且原審法
    院進行協商之過程亦無違法之處，揆諸上揭說明，本件經原
    審法院判決後，檢察官或抗告人已不得提起上訴，從而，原
    審法院以依協商程序所為之科刑判決不得上訴，而認抗告人
    之上訴為不合法，裁定予以駁回，本院經核其認事用法並無
    違誤，抗告人仍認其就被訴案件有上訴權而提起本件抗告，
    為無理由，應予駁回。
五、據上論斷，應依刑事訴訟法第412條，裁定如主文。
中    華    民    國    97    年    3     月    7     日
                  刑事第三庭    審判長法  官  陳義仲
                                      法  官  宋明蒼
                                      法  官  蔡勝雄
以上正本證明與原本無異。
如不服本裁定，應於收受本裁定後五日內向本院提出抗告狀。
                                      書記官  汪姿秀
中    華    民    國    97    年    3     月    7     日


司法院資訊處製作；財團法人民間司法改革基金會備份。
